【裁判字號】    94,簡上,56
【裁判日期】    950316
【裁判案由】    毒品危害防制條例
【裁判全文】
臺灣苗栗地方法院刑事判決              94年度簡上字第56號
上  訴  人
即  公訴人  臺灣苗栗地方法院檢察署檢察官
被      告  甲○○
                    國民身分證.
上列上訴人因被告違反毒品危害防制條例案件，不服本院94年度
苗簡字第497 號中華民國94年6 月28日第一審判決（聲請案號：
臺灣苗栗地方法院檢察署94年度毒偵字第711 號），提起上訴，
暨移送併辦審理（臺灣苗栗地方法院檢察署94年度毒偵字第1063
號、臺灣新竹地方法院檢察署95年度毒偵字第144 號），本院管
轄之第二審合議庭判決如下：
    主      文
原判決撤銷。
甲○○連續施用第二級毒品，處有期徒刑陸月，如易科罰金，以
參佰元折算壹日。
扣案施用第二級毒品安非他命器具吸食玻璃球壹支沒收之。
    事      實
一、甲○○曾因施用毒品案件，經本院於92年10月14日以92年度
    毒聲字第705 號裁定送觀察、勒戒後，認無繼續施用毒品傾
    向，經臺灣苗栗地方法院檢察署檢察官於93年2 月13日（聲
    請簡易判決處刑書誤載為92年12月22日）以93年度毒偵緝字
    第11號（聲請簡易判決處刑書誤載為92年度毒偵字第731 號
    ）為不起訴處分確定並經釋放。詎仍不思悔改，於5 年內又
    基於施用第二級毒品安非他命之概括犯意，自93年6 月上旬
    某時許起至95年1 月15日上午9 時許採尿時起回溯48小時內
    某時止，在附表編號1 、2 、3 所示時間、地點，連續施用
    安非他命多次。嗣為警先後於在附表編號1 、2 、3 所示時
    間、地點查獲，並扣得甲○○所有供施用第2 級毒品安非他
    命器具吸食玻璃球1 支；且經先後採集其尿液送驗結果，均
    呈甲基安非他命陽性反應，始查悉上情。
二、案經苗栗縣警察局頭份分局報請臺灣苗栗地方法院檢察署檢
    察官偵查起訴暨苗栗縣警察局報請臺灣苗栗地方法院檢察署
    檢察官、新竹市警察局第二分局報請臺灣新竹地方法院檢察
    署檢察官移送併辦審理。
    理      由
一、右揭事實，業據被告甲○○迭於警詢時、偵查中及本院審理
    中坦承不諱而被告為警先後於嗣為警先後於附表編號1 、2
    、3 所示時間、地點查獲，經分別採集其尿液送驗結果，均
    呈甲基安非他命陽性反應等情，有苗栗縣衛生局煙毒尿液檢
    驗成績書影本2 紙附卷可稽及被告所有供施用第2 級毒品安
    非他命器具吸食玻璃球1 支扣案可資佐證，是被告於本院審
    理中自白伊93年6 月上旬某時許起至95年1 月15日上午9 時
    許採尿時起回溯48小時內某時止，在附表編號1 、2 、3 所
    示時間、地點，連續施用安非他命多次犯行，自堪採信。又
    被告曾因施用毒品案件，經本院於92年10月14日以92年度毒
    聲字第705 號裁定送觀察、勒戒後，認無繼續施用毒品傾向
    ，經臺灣苗栗地方法院檢察署檢察官於93年2 月13日以93年
    度毒偵緝字第11號為不起訴處分確定並經釋放，有台灣高等
    法院被告前案紀錄表1 份附卷可參，是被告上揭自白確與事
    實相符。從而，本件事證明確，被告2 犯施用毒品犯行應堪
    認定，應予依法論科。
二、按安非他命屬於87年5 月20日公布之毒品危害防制條例第2
    條第1 項第2 款規定之第2 級毒品。核被告所為，係犯毒品
    危害防制條例第10條第2 項之施用第2 級毒品罪。被告施用
    毒品前之持有毒品行為，本應以持有論，惟持有後進而施用
    ，其持有之低度行為應被施用之高度行為所吸收，故不再論
    以持有第2 級毒品罪。被告先後多次施用第2 級毒品安非他
    命犯行，時間緊接，犯罪構成要件相同，顯係基於概括犯意
    為之，為連續犯，應依刑法第56條之規定，以一罪論，並加
    重其刑。公訴人上訴意旨認被告於附表編號2 、3 所示時間
    、地點，連續施用安非他命多次犯行，另涉有施用第２級毒
    品安非他命犯行，並認與原審判決之被告於附表編號1 時間
    、地點施用第2 級毒品安非他命犯行，具有連續犯裁判上一
    罪關係，依審判不可分原則，應為起訴效力所及，原審未及
    斟酌審判，難認原判決允當，爰請求撤銷原審判決等語（即
    臺灣苗栗地方法院檢察署94年度毒偵字第1063號、臺灣新竹
    地方法院檢察署95年度毒偵字第144 號移送併辦部分），經
    查，被告對於其於附表編號2 、3 所示時間、地點，連續施
    用安非他命多次犯行，業據其於本院審理中坦承不諱（參見
    本院95年3 月2 日審判筆錄第5 頁至第7 頁），是公訴人上
    訴意旨認原審判決，就此部分漏未審判，自屬有理。原審認
    被告連續施用第2 級毒品罪證明確，予以論罪科刑，固非無
    見，惟既漏未就上揭移送併辦部分中被告連續施用第2 級毒
    品安非他命犯行併予審理，依法尚有未洽，上訴人上訴意旨
    指摘原判決不當，即為有理由，自應由本院合議庭撤銷改判
    。爰審酌被告係2 犯施用毒品、本件施用毒品次數、犯後於
    本院審理中坦承犯行，知所悔悟，犯後態度良好等一切情狀
    ，量處如主文所示之刑，並諭知易科罰金之折算標準，以示
    懲儆。至扣案之吸食玻璃球1 支，係屬被告所有，且係其供
    施用第2 級毒品安非他命之器具，亦據被告於警訊中及本院
    審理中供述明確，爰依刑法第3 8 條第1 項第2 款之規定予
    以宣告沒收之，附此敘明。
據上論斷，應依刑事訴訟法第455 條之1 第1 項、第3 項、第36
9 條第1 項前段、第364 條、第299 條第1 項前段，毒品危害防
制條例第10條第2 項，刑法第11條前段、第56條、第41條第1 項
前段、第38條第1 項第2 款，罰金罰鍰提高標準條例第2 條，判
決如主文。
本案經檢察官黃俊鳴到庭執行職務。
中    華    民    國    95    年    3     月    16    日
                    刑事第二庭  審判長法  官  吳  炳  桂
                                      法  官  楊  台  清
                                      法  官  顧  正  德
以上正本證明與原本無異。
本件不得上訴。
                                      書記官  蘇  文  熙
中    華    民    國    95    年    3     月    20    日
附錄本判決論罪科刑法條全文：
毒品危害防制條例第10條第2項：
施用第二級毒品者，處3年以下有期徒刑。


司法院資訊處製作；財團法人民間司法改革基金會備份。
